臺灣士林地方法院民事判決　　　　　　　96年度簡上字第32號
上　訴　人
即被上訴人　燦坤實業股份有限公司
法定代理人　乙○
訴訟代理人　丙○○
　　　　　　丁○○
被　上訴人
即　上訴人　甲○○
訴訟代理人　黃世芳律師
複代理人　　黃雪鳳律師
上列當事人間請求損害賠償等事件，兩造均對中華民國95年8 月
18日本院士林簡易庭95年度士簡字第193 號第一審判決提起上訴
，本院於96年12月13日言詞辯論終結，判決如下：
    主      文
上訴人燦坤實業股份有限公司就本訴部分之上訴駁回。
本訴部分第二審訴訟費用由上訴人燦坤實業股份有限公司負擔。
原判決關於駁回後開第四項部分，暨該部分訴訟費用之裁判均廢
棄。
被上訴人燦坤實業股份有限公司應給付上訴人甲○○新台幣壹萬
捌仟柒佰伍拾元，及自民國九十五年六月二十日起至清償日止，
按週年利率百分之五計算之利息。
上訴人甲○○就反訴之其餘上訴駁回。
反訴部分第一、二審訴訟費用由被上訴人燦坤實業股份有限公司
負擔其中百分之八，餘由上訴人甲○○負擔。
    事實及理由
一、上訴人即被上訴人燦坤實業股份有限公司（下稱上訴人）在
    原審提起本訴主張：被上訴人即上訴人甲○○（下稱被上訴
    人）於民國93年7 月起至94年9 月間，擔任上訴人公司採購
    經辦及主管，訴外人王臥龍及王陳幼仔則為被上訴人在上訴
    人公司服務期間之連帶保證人。詎被上訴人於任職期間內，
    竟以其配偶陳淑卿之名義，於93年6 月成立廣漢科技有限公
    司（下稱廣漢公司），由陳淑卿登記為負責人，實則被上訴
    人為該公司之實際負責人，並自同年9 月1 日起，陸續代表
    原告與廣漢公司簽訂93年及94年燦坤集團兩岸採購合約（下
    稱採購合約），迄至94年9 月離職為止，向廣漢公司採購商
    品金額總計為新台幣（下同）69,534,350元，然以資本額僅
    100 萬元之廣漢公司而言，其採購金額明顯過高，且價格高
    於市場行情，被上訴人更自廣漢公司收受佣金，其於代表上
    訴人與廣漢公司交易時，亦未盡力與廣漢公司磋商採購價格
    ，以降低採購成本，並爭取上訴人之利益，反為其自身及廣
    漢公司利益，以遠高於市場一般之價格向廣漢公司採購，致
    損害上訴人公司之利潤，有違雙方代理禁止原則，及上訴人
    公司於93年9 月23日公告應遵守之利益迴避、誠信原則，是
    已違反與原告簽定之勞動契約與員工切結書，依勞動契約第
    11條第6 款約定，被上訴人應賠償上訴人6 個月薪資之賠償
    ，而依被上訴人之最後任職薪資75,000元為準，即應賠償上
    訴人45萬元，王臥龍、王陳幼仔則應負連帶賠償責任，爰依
    兩造間勞動契約第11條第6 項規定及人事保證之法律關係，
    請求被上訴人與王臥龍、王陳幼仔連帶給付云云，並聲明求
    為判決：被上訴人與王臥龍及王陳幼仔應連帶給付被上訴人
    45萬元，及自申請日起至清償日止，按週年利率5 ％計算之
    利息。被上訴人就此以：原告未將員工不得將親屬所設或所
    任職之公司列為供應商等情形，納入勞動契約或工作規則中
    ，而上訴人與廣漢公司早於93年9 月即簽訂採購契約，所稱
    93年9 月23日公告為其後制定，且被上訴人已於同年7 月2
    日以標示「高重要性」之電子郵件，向其當時主管李勳男陳
    報與廣漢公司之負責人有親屬關係。而被上訴人代表上訴人
    向廣漢公司採購之金士頓DDR400/512MB產品，係為DRAM顆粒
    加工後之「DRAM模組」，與集邦公司網站上之現貨或合約價
    計算基準所指之「DRAM顆粒」，為不同之交易標的，自不得
    充為被上訴人向廣漢公司採購「DRAM模組」之市場採購價格
    指標。況被上訴人於93年12月1 日前，僅為上訴人之採購專
    員，無選任供應商之權限，抑且未與廣漢公司簽訂採購契約
    ，至上訴人與廣漢科技於94年1 月簽訂之採購契約，僅就93
    年9 月所簽訂2004年採購契約換約，且係由原告之法務部門
    與廣漢公司簽約。再自93年12月1 日後，被上訴人與陳淑卿
    已無親屬關係，就上訴人與廣漢公司於94年1 月簽訂之採購
    契約而言，被上訴人與廣漢公司已無利害關係。是被上訴人
    未違反勞動契約第11條第6 款及員工切結書之規定，無庸對
    上訴人負損害賠償責任，王臥龍及王陳幼仔自亦無須依保證
    書之約定，負連帶損害賠償責任等語置辯，而聲明求為判決
    ：上訴人在原審之訴駁回。
二、被上訴人在原審提起反訴主張：被上訴人於93年度及94年度
    在上訴人公司任職期間，尚各有188.5 小時及260 小時之加
    班費未領，以被上訴人月薪75,000元、每月工作22日、每日
    工作8 小時計，每日薪資應為3,409 元，故上訴人應分別給
    付反訴原告93年度加班費133,019 元及94年度加班費183,58
    1 元。另被上訴人於94年9 月2 日離職時，尚有94年度特休
    3 天未休，換算工資為10,277元，故上訴人於被上訴人離職
    時，應給付共計326,877 元。然上訴人僅於94年10月7 日支
    付被上訴人83,087元，尚有243,740 元未給付，爰依兩造間
    之勞動契約法律關係，訴請上訴人給付等語，並聲明求為判
    決：上訴人應給付被上訴人243,740 元，及自95年6 月20日
    起至清償日止，按週年利率5 ％計算之利息。上訴人就反訴
    部分，則以：上訴人公司就員工93年度剩餘年假及加班補休
    ，均予以展延至94年6 月，並早於94年4 月8 日發文公告：
    原應於94年3 月底補休完畢，無法補休完者，予以延展至94
    年6 月休完，未休完者視同放棄，不接受折算加班費等情，
    是被上訴人仍就93年度之加班費於此請求，已屬無據。至94
    年度部分，上訴人早已於被上訴人離職時給付260 小時加班
    時數與3 日特別休假之未休薪資計88,750元，故被上訴人反
    訴之請求無為理由等語置辯，並聲明求為判決：駁回被上訴
    人之反訴。
三、原審判決駁回兩造之本訴及反訴，兩造均不服提起上訴，所
    為主張與答辯，除與在原審主張相同者外，就本訴部分，上
    訴人補稱：廣漢公司如將售予上訴人之價格提高，則上訴人
    利益減少，自屬與上訴人營業利益相衝突，且營業項目與上
    訴人相同，被上訴人所負責採購項目之金額應隨時間降低，
    但其向廣漢公司訂購價格漲幅超過市場行情，顯見單價過高
    ，所為參考公職人員利益衝突迴避法第5 條、採購從業人員
    行為規範、美國供應管理學會採購人員工作信條，應認違反
    勞動契約第11條第6 款規定云云，並聲明求為判決：(一)原判
    決關於本訴部分廢棄。(二)前項廢棄部分，被上訴人應給付上
    訴人45萬元，及自94年11月5 日起至清償日止，按年息5 ％
    計算之利息（上訴人另對王臥龍、王陳幼仔上訴部分，由本
    院另以裁定駁回，故不在本件審斷之列）。被上訴人補陳：
    被上訴人已於93年12月1 日與陳淑卿離婚，嗣後就上訴人與
    廣漢公司間94年採購合約，已無利害關係，自無從為與上訴
    人公司利害相衝突之行為，且上訴人與廣漢公司營業內容不
    衝突，此為上訴人在原審自認，被上訴人要無違反勞動契約
    第11條第6 款規定之情事等語，而聲明求為判決：上訴駁回
    。就反訴部分，被上訴人補述：被上訴人自93年4 月6 日任
    職，薪資為7 萬元，迄於同年11月16日晉升為副理，薪資調
    整為75,000元，按每月工作30日、每日8 小時，依被上訴人
    於93年、94年之加班時數，按勞動基準法第24條第1 款規定
    加計1/3 時薪計算，被上訴人應得之加班費為182,320 元，
    併依勞動基準法施行細則第24條規定，列計被上訴人94年3
    日未休假假金7,500 元，則上訴人應給付被上訴人189,820
    元，扣除上訴人已付部分，迄今尚欠106,733 元未付，而上
    訴人就所提出之94年9 月份薪資單給付項目與計算方法未予
    具體說明，原審遽予採取，為有未合云云，而聲明求為判決
    ：原判決駁回被上訴人之反訴部分廢棄。(二)前項廢棄部分，
    上訴人應給付被上訴人106,733 元，及自95年6 月20日起至
    清償日止，按週年利率5 ％計算之利息。上訴人就被上訴人
    反訴部分之上訴，補充答辯則稱：有關被上訴人93年加班部
    分，上訴人所提出之被上訴人94年2 月薪資表中，已經記載
    ：去年補休尚餘188.5 小時等文字，可知上訴人確有將補休
    公告，並經勞資合意，且此觀之被上訴人於93年、94年請假
    名義亦多係補休可以印證。至94年加班費與3 日特別休假部
    分，上訴人已於被上訴人離職當月，按當時被上訴人每月薪
    資75,000元為基準，計付91,250元而全數給付完畢等語置辯
    ，而聲明求為判決：被上訴人之上訴駁回。
四、經查：
  (一)如下事實為兩造所不爭執：
  1.被上訴人自93年4 月6 日任職於上訴人公司，薪資為每月7
    萬元，迄於同年11月16日晉升為副理，薪資調整為75,000元
    ，並任職至94年9 月2 日離職，上訴人旋於同年10月7 日發
    放薪資91,250元予被上訴人。
  2.兩造間因僱傭契約關係訂有勞動契約，該契約第11條第6 款
    約定：「乙方（指被上訴人）同意於服務期間及自離職之日
    起二年內，非經甲方公司（指上訴人）書面同意，不得為自
    己或第三人之利益，從事、任職直接或間接與甲方公司營業
    利益互相衝突或與甲方公司營業項目相同或製造生產項目相
    同產品之公司或工作；如有違反此項規定，將無條件給付最
    後在職（或當時）三（六）個月薪資金額做為賠償。」（以
    下稱系爭約款）；另被上訴人簽立員工切結書1 紙，載明：
    如有代表公司與廠商間之交易（如經辦或相關人員），保證
    完全誠實無欺，絕無向廠商收受任何好處（如受賄、接受餽
    贈、或接受、要求交際應酬等），如發生上述不法情事，一
    經查證屬實，無條件同意上訴人永久拒絕任用或依法嚴辦等
    文字。
  3.被上訴人自上訴人公司離職前之93年任職期間，有188.5 小
    時之加班未經補休，94年任職期間加班未補休時數則有260
    小時，另有特別休假3 日並未休假。
  4.廣漢公司係於93年6 月11日辦畢設立登記而成立，資本額為
    100 萬元，登記為陳淑卿1 人出資成立，資本額係於93年5
    月31 日 以現金存入該公司籌備處在世華聯合商業銀行（現
    經合併而為國泰世華商業銀行）之帳戶內，公司負責人陳淑
    卿與被上訴人原為夫妻關係，二人於93年12月1 日離婚。而
    被上訴人經製作上訴人公司採購合約流程控管表，簽由上訴
    人公司董事長核准後，曾為上訴人公司與廣漢公司議定93年
    、94年採購契約書，上訴人公司自93年10月起至94年9 月止
    ，合計向廣漢公司採購總金額為69,534,350元之貨品。
  5.被上訴人曾於93年7 月2 日以電子郵件，向訴外人即被上訴
    人當時主管李勳男告知與廣漢公司之負責人有親屬關係等語
    ，並將副本寄送同公司營運處人員朱士屏。
  6.上訴人公司曾於94年9 月23日公告：同仁務必堅守誠信正直
    要求，不得於任何採購或執行業務中違反利益迴避或誠信原
    則，或引起法律或道德問題之行為，違者將依工作規則或其
    他法律辦理絕不寬貸。
  (二)上開事實，且有被上訴人身份證（原審卷第11頁背面）、員
    工薪資所得受領人免稅額（扶養親屬）申報表（原審卷第15
    頁）、全民健康保險加保申請單（原審卷第5 頁背面）、戶
    籍謄本（本院卷一第95頁）、勞動契約（原審卷第11頁以下
    ）、採購合約流程控管表（原審卷第58頁以下）、採購合約
    書（原審卷第16頁以下）、保證書（原審卷第30頁以下）、
    廣漢公司設立登記表（原審卷第63頁）、、廣漢公司營利事
    業登記證（原審卷第62頁）、廣漢公司設立登記表（原審卷
    第63頁）、廣漢公司變更登記表（原審卷第91頁）、電子郵
    件（原審卷第106 頁、原審卷第109 頁）、進貨金額表（原
    審卷第28頁）、財政部臺北市國稅局函（原審卷第125 頁以
    下）、薪資單（原審卷第164 頁以下、本院卷第162 頁以下
    ）、人事薪資資料（原審卷第190 頁以下）、被上訴人存摺
    （原審卷第168 頁以下）、公告（原審卷第142 頁）、國泰
    世華商業銀行函（本院卷二第37頁以下）等，附卷可稽，均
    堪信為真實。
五、茲兩造各主張前情，而以本訴及反訴請求他造給付，並就各
    自被訴部分，分以前開情詞置辯。本院判斷如下：
  (一)關於上訴人就本訴部分之上訴：
  1.揆之兩造間上載系爭約款約定之文義，當認係約明：被上訴
    人如有於任職期間或離職後2 年內，為自己或他人之利益，
    自己從事或在第三人處任職，而為與上訴人利益衝突、營業
    或生產相同項目之行為時，應對上訴人負給付約定賠償之義
    務，即性質上為競業禁止之約定，必以被上訴人所為係為自
    己利益而從事，或為第三人利益而任職者，方有適用。本件
    上訴人一方面主張被上訴人為廣漢公司之實際經營者，然姑
    不論此已為被上訴人所否認，從上訴人另又所主張：被上訴
    人有自廣漢公司收受佣金之情事云云而論，不僅前後矛盾，
    且果被上訴人乃自己營利，何來收受佣金之必要，已顯示上
    訴人主張為無據，自非可取。
  2.上訴人雖以：廣漢公司營業項目與上訴人相同，且係立於交
    易相對人之地位，確有利害衝突，該公司營業所在地之房屋
    為被上訴人所有，及陳淑卿與被告甲○○曾有配偶關係，並
    廣漢公司於94年10月25日申請變更公司地址時，陳淑卿之地
    址仍設在與被上訴人同址，且被上訴人向廣漢公司之採購價
    額超出市價，另案上訴人與廣漢公司之民事訴訟中，廣漢公
    司所委任之訴訟代理人之事務所，亦與本件被上訴人所委任
    者相同云云為由，推認被上訴人為廣漢公司實際負責人，且
    係為自己之利益而進行採購行為，違反雙方代理之義務及上
    訴人公司公告，參照公職人員利益衝突迴避法第5 條、採購
    從業人員行為規範、美國供應管理學會採購人員工作信條，
    應認被上訴人已違反系爭約款云云。惟：
  (1)某公司登記負責人為何人之配偶、住所地址及公司登記地址
    何在，並所在建物所有權人之歸屬，與公司實際負責人為何
    之判斷無涉，訴訟當事人各自委任訴訟代理人是否同一，更
    不能據為此判斷之依據，是上訴人所陳上情，本均不足以證
    明被上訴人確為廣漢公司之實際負責人，其引此主張被上訴
    人為廣漢公司之實際負責人，有違系爭約款、公告及雙方代
    理義務云云，已為不足採取。況被上訴人早於事前，即已向
    其主管即上訴人公司協理李勳南報明與廣漢公司負責人有親
    屬關係一事，參之該函件係與其他公司業務事項一併探討陳
    報，且係對李勳南主動寄送之郵件所為回覆，非上訴人所稱
    之垃圾郵件，而被上訴人另已向上訴人公司各級主管簽准與
    廣漢公司交易，難認有何違於系爭約款之行為。
  (2)交易相對人均係立於利害衝突之地位，末端之消費者亦同，
    上訴人公司員工果均不得為此類交易，即無可為市場交易之
    對象，尤顯其謬誤，是被上訴人自己從事或在他人處任職所
    為，究否與上訴人利害衝突，應視個別行為而定，不能逕以
    交易相對人公司登記之營業項目判斷。本件上訴人所指有利
    益衝突之交易，為自廣漢公司進貨銷售，然廣漢公司既已依
    約履行交付貨物完畢，自不得推論被上訴人與為上訴人與廣
    漢公司簽訂採購合約並進貨之行為，必有何損害上訴人之處
    ，上訴人徒以「事後」知悉被上訴人與陳淑卿曾有夫妻關係
    ，推論被上訴人為上訴人所為與廣漢公司間之交易，與上訴
    人公司有利害衝突云云，要為無據。
  (3)再廣漢公司資本額雖僅100 萬元，而與原告之交易金額則達
    69,534,350元，但是否與廣漢公司交易，事前早經被上訴人
    簽送上訴人公司董事長核准後方才執行，要如前述。而上訴
    人既自己決定與廣漢公司交易，由其供應貨物，又未要求廠
    商資本額達一定數額之資格，則廣漢公司資本額若干，均不
    能推認為被上訴人因此有違反系爭約款之行為。
  (4)又上訴人另稱採購合約是董事長決定，但採購之數量係被上
    訴人決定，且被上訴人於94年7 月1 日、7 月21日及8 月19
    日向廣漢公司採購之記憶體單價，均較集邦公司所公布之價
    格漲幅為高，因認廣漢公司有給付被上訴人佣金云云，雖據
    提出採購統計分析表、集邦公司公司基本資料查詢及大紀元
    時報網頁影本等為證（原審卷第78頁以下）。但記憶體之交
    易有現貨價格、合約價格之差異，每一廠商間之交易價格，
    縱是在同一時期、同一規格之商品，亦有隨數量、交貨期限
    、路程遠近、往來信用、付款條件或其他各別商業考量而不
    同，自非必然相當，上訴人僅憑網路報價或嗣後自其他廠商
    進貨之價格，據為主張被上訴人向廣漢公司進貨過高而得有
    佣金之憑據，在論理或經驗法則上，均非可取。
  (5)至公職人員利益衝突迴避法第5 條、採購從業人員行為規範
    、美國供應管理學會採購人員工作信條等他律或自律規範，
    因本件非因被上訴人擔任公職涉訟，本無公職人員利益衝突
    迴避法第5 條規定適用之問題，其餘所指自律規範之違反與
    否，則非系爭約款構成要件，尤無從憑為本件判斷之依據，
    上訴人此部分引據，無礙於上開認定。
  3.綜上，本件上訴人所舉證據，均不足以證明被上訴人有為自
    己或第三人之利益，從事、任職直接或間接與原告營業利益
    互相衝突或與原告營業項目相同或製造生產相同產品之公司
    或工作，或有自廣漢公司收受利益之行為，即難認被上訴人
    應依系爭約款之約定，對上訴人負給付約定賠償之義務。
  (二)關於被上訴人就反訴部分之上訴：
  1.被上訴人93年加班薪資部分：查被上訴人於93年任職上訴人
    公司期間，有未補休完畢之加班時數188.5 小時，固為兩造
    所不爭。然據上訴人所提出之公告顯示，該公司早於94年4
    月8 日即公告：93年剩餘年假及補休延展至94年6 月休假完
    畢，未休完者視同放棄，不接受折算加班費等語，且被上訴
    人實際上除前開剩餘時數外之加班，亦均以補休為方式為之
    等情，有上訴人所提出之網站公告（本院卷一第151 頁）及
    請假明細報表（本院卷第220 頁）可憑。被上訴人雖否認上
    開公告之存在及拘束力，但此觀之前述兩造各自提出之被上
    訴人薪資單上，均已載明：「去年補休餘188.5 小時」之文
    字，已足證被上訴人對於93年加班僅得以補休代之，而不得
    折算加班費請求一節早有明知，並無異議，當認上訴人所提
    出之公告為真正，兩造間對此已有合意，且被上訴人亦已迭
    以補休方式執行，此參照被上訴人主張已向上訴人陳報與廣
    漢公司負責人有親屬關係及上訴人公司發佈被上訴人晉升副
    理等情事，亦均係以電子郵件方式行之，益顯上訴人以此網
    站公告方式為之，符於上訴人公司內部溝通、佈告之慣行方
    式，並屬適當，而此既經兩造合意實踐，自應認有拘束勞資
    雙方之效力，是就被上訴人93年未補休加班188.5 小時部分
    ，因應以補休方式代之，且期限經延長至94年6 月為止，該
    期限今已經過，不能認為被上訴人可再依勞動基準法之規定
    ，向上訴人請求給付加班費。
  (二)被上訴人94年加班及未休特別休假薪資部分：按勞工每日正
    常工作時間不得超過8 小時，每2 週工作總時數不得超過84
    小時；雇主延長勞工工作時間，其延長工作時間在2 小時以
    內者，按平日每小時工資額加給1/3 以上，勞動基準法第30
    條第1 項、第24條第1 款定有明文。又特別休假因年度終結
    或終止契約而未休者，其應休未休之日數，雇主應發給工資
    ，勞動基準法施行細則第24條第3 款亦有明文。是勞工在正
    常工作時間以外，有工作之必要，經雇主要求延長工作時數
    ，而逾勞動基準法第30條第1 項規定之每天8 小時、每2 週
    總時數84小時者，勞工得依同法第24條之規定向雇主請求加
    給延長工時之工資，其有法定特別休假，於勞動契約關係終
    止時，雇主亦應按未休日數給付薪資。本件被上訴人於94年
    9 月1 日離職前，有260 小時之加班未請領加班費或補休，
    及3 日特別休假未休，被上訴人離職當月，上訴人發給薪資
    總額為91,250元，當時被上訴人月薪為75,000元（實際上包
    含薪金、生活津貼、職務加給、交通津貼、伙食津貼等經常
    性給與及全勤獎金1,000 元之總數，未扣除應扣繳之稅費）
    等節，俱為兩造所不爭執。本此，上訴人就此94年度之被上
    訴人260 小時加班之加班費與3 日特別休假未休，併被上訴
    人94年9 月份上班日數為1 日之薪資，以兩造均同主張之每
    月工作天數30日、每日8 小時為基準計算，被上訴人每日工
    資為2,500 元，平日每小時工資為312.5 元，則計算自94年
    1 月1 日至同年9 月1 日，合計為244 日，折為38週又6 日
    ，而未滿2 週部分，因勞動基準法係規定每2 週最高不得超
    過84小時，故應按2 週計算，即被上訴人94年加班時數未逾
    法定每2 週工時之時數為80小時（即20x4=80） ，此部分僅
    得按平日每小時工資計算，上訴人應給付之數額為25,000元
    （312.5x80=25000），其餘超過之180 小時，為加班未逾每
    日2 小時部分，應依勞動基準法第24條第1 款規定，按被上
    訴人平日每小時工資加計1/3 計算，上訴人應給付被上訴人
    75,000元（312.5x4/3x180=75000） ，而兩造間僱傭契約已
    經終止，被上訴人3 日未休特別休假部分，上訴人應給付薪
    資為7,500 元（2500x3=7500） ，另被上訴人94年9 月份上
    班1 日之薪資為2,500 元，合計上訴人應給付之數額為11萬
    元（25000+75000+7500+2500 ＝110000，為未扣除應納稅費
    之金額），上訴人於94年9 月僅給付被上訴人其中91,250元
    ，應認尚欠18,750元，且經被上訴人於95年6 月19日具狀提
    起反訴請求上訴人給付而迄今未付，應負給付遲延責任，依
    據民法第229 條第1 項、第233 條第1 項、第203 條規定，
    尚應併計法定遲延利息給付。是被上訴人本於勞動契約法律
    關係請求上訴人給付加班費及特別休假未休之薪資，於18,7
    50元，及自95年6 月20日起至清償日止，按週年利率5 ％計
    算之利息範圍內，為未逾其得請求之數額，應認於法有據。
    至逾此所為請求，則不能認為可採。而上訴人確已於94 年9
    月份薪資發放予被上訴人91,250元，且被上訴人當月僅上班
    1 日，應得薪資原僅有2,500 元，又無證據顯示被上訴人對
    上訴人尚有其他薪資債權得資請求，自堪信上訴人主張超逾
    部分係用以給付加班費與未休特別休假薪資一節為可採，上
    訴人任予否認，實非可取。
五、從而，上訴人主張依據系爭約款約定提起本訴，請求被上訴
    人給付損害賠償，為無理由，應予駁回。原審判決駁回其所
    提起之本訴，要無不合，上訴人仍執前詞指摘，求予廢棄改
    判，為不應准許。而被上訴人主張依據勞動契約法律關係，
    請求上訴人給付加班費及未休特別休假之薪資，應認於其請
    求上訴人給付18,750元，及自95年6 月20日起至清償日止，
    按週年利率5 ％計算之利息範圍內，為有理由，應予准許，
    原審判決駁回被上訴人此部分之訴，為有未洽，被上訴人就
    此提起上訴，為有理由，自應由本院予以廢棄改判如主文第
    4 項所示。惟被上訴人其餘請求，非有理由，原審判決予以
    駁回，尚無不合，故被上訴人就此部分之上訴，則為無理由
    ，當予駁回。至兩造其餘攻擊防禦方法及舉證，經本院悉予
    審酌後，認均對本件之判斷無影響，於茲不贅。
六、據上論結，本件上訴人就本訴之上訴為無理由，被上訴人就
    反訴之上訴為一部有理由，一部無理由，依民事訴訟法第43
    6 條之1 第3 項、第449 條第1 項、第450 條、第78條、第
    79條 ，判決如主文。
中　　華　　民　　國　　96　　年　　12　　月　　27　　日
                  民事第一庭  審判長法  官  黃小瑩
                                    法  官  馬傲霜
                                    法  官  蕭錫証
以上正本證明與原本無異。
本件判決不得上訴。
中　　華　　民　　國　　97　　年　　 1    月　　 2　　日
                                    書記官  林立原
